【裁判字號】    98,審重訴,864
【裁判日期】    980831
【裁判案由】    清償借款
【裁判全文】
臺灣臺北地方法院民事判決           98年度審重訴字第864號
    原      告  永豐商業銀行股份有限公司
    法定代理人  庚○○
    訴訟代理人  己○○
                甲○○  位同上.
    被      告  谷錡科技股份有限公司
  兼法定代理人  辛○○
    被      告  乙○○
    訴訟代理人  丁○○
    被      告  戊○○
                丙○○
上列當事人間清償借款事件，經本院於中華民國98年8 月31日言
詞辯論終結，判決如下：
    主  文
被告應連帶給付原告新台幣陸佰柒拾貳萬捌仟伍佰貳拾壹元，及
如附表二所示之利息、違約金。
訴訟費用新台幣陸萬柒仟陸佰貳拾柒元由被告連帶負擔。
本判決於原告以新台幣貳佰貳拾肆萬元為被告供擔保後，得假執
行。但被告如以新台幣陸佰柒拾貳萬捌仟伍佰貳拾壹元為原告預
供擔保，得免為假執行。
    事實及理由
一、本件依兩造簽訂之授信及交易總約定書第48條約定，雙方合
    意以原告總行所在地之法院即臺灣臺北地方法院為第一審管
    轄法院，故本院自有管轄權。
二、原告起訴主張：被告谷錡科技股份有限公司（下稱谷錡公司
    ）自民國96年12月17日起邀同被告辛○○、戊○○為連帶保
    證人，陸續向原告借款5筆，合計新台幣（下同）1,000萬元
    。嗣又於98年4 月20日邀同被告辛○○、戊○○、乙○○、
    丙○○為連帶保證人與原告簽訂增補契約，合意展延到期日
    ，並於同年4 月21日出具變更申請書，變更利率、期間、清
    償方式、還款日，變更後其各別借款金額、借款期間及利率
    如附表一所示，並約定按月攤還本息，如未依約清償，逾期
    在6個月以內，按上開利息10%，逾期超過6 個月部分，則按
    上開利息20% 加計違約金，並喪失期限利益，債務視同全部
    到期。詎被告谷錡公司僅分別依約繳款至附表一所示之最後
    計息日，依授信及交易總約定書第12條第1項第1款約定，債
    務視為全部到期，喪失期限利益，尚積欠如主文第1 項所示
    之本金、利息及違約金，屢經催討，未獲置理，為此提起本
    件訴訟。並聲明：(一)如主文第1 項所示。(二)願供擔保聲請宣
    告假執行。
三、被告則以：谷錡公司因去年無法收回國內外之應收帳款，致
    週轉不靈，而無法清償積欠原告之債務等語，資為抗辯。並
    聲明：(一)原告之訴及假執行之聲請均駁回。(二)如受不利判決
    ，願供擔保聲請宣告免為假執行。
四、查本件原告主張之事實，業據其提出授信及交易總申請書暨
    總約定書、增補契約、撥款申請書、變更利率/期間/清償方
    式／還款日申請書、放款往來明細查詢一覽表及歷史利率查
    詢等影本為證。又被告於言詞辯論時對於原告主張之事實，
    ，並不爭執，依民事訴訟法第280條第1項規定，視同自認，
    堪信為真實。被告谷錡公司向原告借款未依約清償，經視為
    全部到期，被告辛○○、戊○○、乙○○、丙○○為連帶保
    證人，自應負連帶清償責任。從而，原告依消費借貸及連帶
    保證之法律關係請求被告連帶給付如主文第1 項所示之本金
    、利息及違約金，為有理由，應予准許。又本判決兩造分別
    陳明願供擔保聲請宣告假執行或免為假執行，核均無不合，
    爰分別酌定相當之擔保金額，予以准許。
五、本件訴訟費用額確定為67,627元。
六、訴訟費用負擔之依據：民事訴訟法第85條第2項。
中    華    民    國    98    年    8     月    31    日
                        民事第六庭法官  傅中樂
以上正本係照原本作成。
如對本判決上訴，須於判決送達後20日內向本院提出上訴狀。
中    華    民    國    98    年    8     月    31    日
                                書記官  王文心


司法院資訊處製作；財團法人民間司法改革基金會備份。
